【裁判字號】    97,易,2076
【裁判日期】    970617
【裁判案由】    竊盜
【裁判全文】
臺灣臺中地方法院刑事判決              97年度易字第2076號
公  訴  人  臺灣臺中地方法院檢察署檢察官
被      告  甲○○
                    （現羈押於臺灣臺中看守所）
上列被告因竊盜案件，經檢察官提起公訴（97年度偵字第10914
號），本院改依簡式審判程序審理，茲判決如下：
    主  文
甲○○犯如附表(一)所示之罪，均累犯，各處如附表(一)所示之刑，
應執行有期徒刑壹年陸月；並應於刑之執行前，令入勞動場所強
制工作參年。扣案之鑰匙壹支沒收。
    犯罪事實
一、甲○○前因竊盜案件，經本院於民國91年2 月15日，以90年
    度易字第3387號判處有期徒刑1年2月，並宣告於刑前強制工
    作3年確定。徒刑部分，嗣經減刑為有期徒刑7月，甫於96年
    12月6 日執行完畢。詎仍不知悔改，復意圖為自己不法之所
    有，分別為下列之行為：
  (一)97年5月2日22時許，在臺中市○區○○街2 號之「水某茶藝
    館」前，徒手竊取該店店長丙○○所保管之封口機1 台。得
    手後，以不詳車牌號碼之機車載回其住處藏放。
  (二)97年5月4日22時許，在臺中市○區○○路5-3 號之「杯樂飲
    料店」前，徒手竊取鄭文凱所有之封口機2 台。得手後，以
    不詳車牌號碼之機車載回其住處藏放。
  (三)97年5月5日22時許，在臺中市○區○○路與美村南路口之「
    綠18飲料店」前，徒手竊取乙○○所有之封口機1 台。得手
    後，以不詳車牌號碼之機車載回其住處藏放。
  (四)97年5月6日上午4 時許，在臺中市○區○○街之臺中國小後
    方，以自備鑰匙竊取丁○○停放在該處之車牌號碼 NP-6340
    號自小貨車（該車失竊時，車門未鎖）。得手後，適經不詳
    年籍姓名之民眾向警方報案，警方據報前往查察時，甲○○
    見警示意攔檢，即狂踩該車油門逃離現場，經警追逐至臺中
    市○○街與忠孝路口處而查獲，除扣得上揭自小貨車外，並
    由員警帶同返回其住處查扣4 台封口機，循線查悉上揭(一)、
    (二)、(三)之犯行。
二、案經被害人丙○○、鄭文凱、乙○○、丁○○訴由臺中市警
    察局第三分局報告臺灣臺中地方法院檢察署檢察官偵查起訴
    。
    理  由
一、程序部分：簡式審判程序不適用傳聞法則
  (一)按簡式審判程序之證據調查，不受刑事訴訟法第159條第1項
    規定之限制，刑事訴訟法第273條之2定有明文。此乃因簡式
    審判程序，貴在審判程序之簡省便捷，故調查證據之程序宜
    由審判長便宜行事，以適當之方法行之即可；又因被告對於
    犯罪事實並不爭執，可認定被告亦無行使反對詰問權之意，
    因此有關傳聞證據之證據能力限制規定無庸予以適用。
  (二)本件證人丙○○、鄭文凱、乙○○、丁○○等人於警詢或偵
    查中所為之陳述，雖為審判外之言詞陳述，其性質為傳聞證
    據；惟本件訴訟係適用簡式審判程序，有審判筆錄在卷可稽
    ，是其等於警詢或偵查中所為之證言，自均得作為認定事實
    之證據。
二、認定犯罪事實及量刑審酌之依據：
  (一)被告甲○○之自白。
  (二)證人丙○○、鄭文凱、乙○○、丁○○等人於警詢中之證述
    。
  (三)車號NP-6340號自小客車車籍查詢資料1份、贓物認領保管單
    4紙、照片8張、現場圖2張、扣案鑰匙1支等可佐。
  (四)臺灣高等法院被告前案紀錄表（被告前案、累犯及素行情形
    之認定）。
三、核被告甲○○所為，係犯刑法第320條第1項之普通竊盜罪。
    被告所犯上開4 次竊盜犯行，犯意各別，行為互殊，應予分
    論併罰。又被告有事實欄所載之前科，有臺灣高等法院被告
    前案紀錄表在卷可參，其前受有期徒刑之執行完畢後，5 年
    以內故意再犯本件有期徒刑以上之罪，為累犯，應依刑法第
    47 條第1項之規定，加重其刑。爰審酌被告為累犯，且素行
    不良，身強體健卻不思努力，反而覬覦被害人之財物，惡性
    非輕，惟犯後坦承犯行態度良好，及所竊得之財物價值等一
    切情狀，分別量處如主文所示之刑，並定應執行刑。扣案之
    鑰匙1 支，為被告所有供犯罪所用之工具，業據被告陳明在
    卷，應依刑法第38條第1項第2款之規定，宣告沒收。
四、又被告有如附表(二)所載之犯罪前科，並曾經本院宣告強制工
    作在案，此有臺灣高等法院被告前案紀錄表1 份在卷足憑。
    被告正值青壯，不思正業，犯罪成習，雖經宣告強制工作，
    仍無法糾正其好逸惡勞之心態，足徵其犯罪之習慣尚未改正
    ，故本院認為仍有再令被告入勞動場所強制工作，以期培養
    被告之勞動能力，糾正被告好逸惡勞心態之必要，爰依竊盜
    犯贓物犯保安處分條例第3條第1項、第5條第1項前段及刑法
    第90條之規定，諭知於刑之執行前，令入勞動場所強制工作
    3 年，以資矯治。
據上論斷，應依刑事訴訟法第273 條之1第1項、第299條第1項前
段、第310條之2、第454條第1項，刑法第320條、第47條第1項、
第51條第5款、第38條第1項第2款、第90條，刑法施行法第1條之
1 第1項、第2項前段，竊盜犯贓物犯保安處分條例第3條第1項、
第5條第1項前段，判決如主文。
中    華    民    國    97    年    6     月    17    日
                  刑事第六庭  法  官  高英賓
上正本證明與原本無異。
如不服本判決，應於收受送達後10日內向本院提出上訴書狀（應
敘述具體理由並附繕本）。
上訴書狀如未敘述理由，應於上訴期間屆滿後20日內補提理由書
於本院。
                              書記官  司立文
中    華    民    國    97    年    6     月    17    日
附表(一)：
┌──┬──────────┬───────────┬────────┐
│編號│犯   罪    行    為 │罪            名      │宣     告     刑│
├──┼──────────┼───────────┼────────┤
│ 一 │如犯罪事實欄一之(一)  │竊盜                  │有期徒刑伍月    │
├──┼──────────┼───────────┼────────┤
│ 二 │如犯罪事實欄一之(二)  │竊盜                  │有期徒刑伍月    │
├──┼──────────┼───────────┼────────┤
│ 三 │如犯罪事實欄一之(三)  │竊盜                  │有期徒刑伍月    │
├──┼──────────┼───────────┼────────┤
│ 四 │如犯罪事實欄一之(四)  │竊盜                  │有期徒刑柒月，扣│
│    │                    │                      │案之鑰匙壹支沒收│
└──┴──────────┴───────────┴────────┘
附表(二)
┌─────┬──────────┬────────┬────────┐
│時     間 │罪                名│刑  之  宣  告  │備            註│
├─────┼──────────┼────────┼────────┤
│84年      │肅清煙毒條例        │有期徒刑3年4月  │                │
├─────┼──────────┼────────┼────────┤
│84年      │贓物                │有期徒刑4月     │                │
├─────┼──────────┼────────┼────────┤
│84年      │竊盜                │有期徒刑3月     │                │
├─────┼──────────┼────────┼────────┤
│86年      │竊盜                │有期徒刑10月    │                │
├─────┼──────────┼────────┼────────┤
│86年      │肅清煙毒條例        │有期徒刑3年1月  │                │
├─────┼──────────┼────────┼────────┤
│86年      │妨害兵役            │有期徒刑10月    │                │
├─────┼──────────┼────────┼────────┤
│86年      │槍砲彈藥刀械管制條例│有期徒刑8月     │刑後強制工作    │
├─────┼──────────┼────────┼────────┤
│90年      │毒品危害防制條例    │觀察勒戒        │                │
├─────┼──────────┼────────┼────────┤
│91年      │竊盜                │有期徒刑1年2月  │刑前強制工作    │
└─────┴──────────┴────────┴────────┘
附錄論罪科刑法條：
中華民國刑法第320條
意圖為自己或第三人不法之所有，而竊取他人之動產者，為竊盜
罪，處5 年以下有期徒刑、拘役或5 百元以下罰金。
意圖為自己或第三人不法之利益，而竊佔他人之不動產者，依前
項之規定處斷。
前二項之未遂犯罰之。


司法院資訊處製作；財團法人民間司法改革基金會備份。
